臺灣高等法院高雄分院刑事判決　　　　100年度上訴字第746號
上　訴　人
即　被　告　李家名
扶助辯護人　李靜怡　律師
上列上訴人因毒品危害防制條例案件，不服臺灣高雄地方法院99
年度訴字第1560號中華民國100年2月25日第一審判決（起訴案號
：臺灣高雄地方法院檢察署99年度偵字第18229 號、99年度毒偵
字第3168號），提起上訴，本院判決如下：
    主  文
原判決關於附表所示販賣第三級毒品肆罪及定應執行刑部分，均
撤銷。
李家名犯如附表所示販賣第三級毒品等肆罪，各處如附表主文欄
所載之刑及從刑；應執行有期徒刑柒年，扣案門號000000
0000號行動電話壹支（含SIM 卡壹張），沒收之；未扣案之
販賣毒品所得合計新臺幣貳仟伍佰元，沒收之，如全部或一部不
能沒收，以其財產抵償之。
    事  實
一、李家名明知愷他命（Ketamine，俗稱「K 他命」）、硝甲西
    泮（Nimetazepam ，俗稱「一粒眠」）均係毒品危害防制條
    例第2 條第2 項第3 款所定之第三級毒品，屬違禁物，未經
    許可，不得販賣，仍基於意圖營利而販賣第三級毒品愷他命
    、硝甲西泮之犯意，先以愷他命每5 公克新臺幣（下同）1,
    500 元（即每公克300 元）；硝甲西泮每顆15元之價格，向
    姓名年籍均不詳、綽號「狗哥」之成年男子販入上開毒品後
    ，即以愷他命每包（約0.7 公克）300 元；硝甲西泮每顆30
    元之代價，出賣與他人，賺取差價牟利，並以其所有之0000
    0000000 號行動電話做為販賣第三級毒品之聯絡工具。其中
    (一)於98年6 月至8 月間之某日凌晨，先由高健傑撥打李家名
    之00000000000 號行動電話，與李家名聯絡購買毒品事宜，
    嗣於同日凌晨1 時許，雙方相約在高雄市○○○路與自立路
    口即之「US-PUB」見面後，李家名即於該店旁之巷子內，以
    硝甲西泮每顆30元之價格，愷他命合計1 千元之價格，同時
    販賣硝甲西泮5 顆、愷他命1,000 元予高健傑1 次，而牟取
    利益。(二)於98年7 月底至8 月中旬（起訴書誤載為98年6 月
    至7 月）之某3 日，李家名先後在上開「US-PUB」旁之巷子
    內，以硝甲西泮每顆30元之價格；愷他命每包（約0.7 公克
    ）300 元之價格，同時販賣硝甲西泮5 顆、愷他命1 包予謝
    寶賜共3 次，而牟取利益。嗣於98年8 月26日上午9 時10分
    許，警方持臺灣高雄地方法院核發之搜索票，在李家名高雄
    市○○區○○路198 號住處執行搜索而查獲，並當場扣得李
    家名所有，供販賣如附表編號1 所示毒品所用之0000000000
    號行動電話1 支。
二、案經高雄縣政府警察局（現已更名為高雄市政府警察局）移
    請臺灣高雄地方法院檢察署檢察官偵查起訴。
    理  由
甲、程序方面：
一、按被告以外之人，於審判外之言詞或書面陳述，除法律有規
    定者外，不得作為證據；又被告以外之人（包括證人、鑑定
    人、告訴人、被害人及共同被告等）於檢察事務官、司法警
    察官或司法警察調查中所為之陳述，與審判中不符時，其先
    前之陳述具有較可信之特別情況，且為證明犯罪事實存否所
    必要者，得為證據，刑事訴訟法第159 條第1 項、第159 條
    之2 分別定有明文。是被告以外之人於司法警察（官）調查
    中所為之陳述，依刑事訴訟法第159 條第1 項規定，係屬傳
    聞證據，原則上無證據能力，惟如該陳述與審判中不符時，
    其先前之陳述具有較可信之特別情況，且為證明犯罪事實存
    否所必要者，依同法第159 條之2 規定（即刑事訴訟法第15
    9 條第1 項所指之「除法律有規定者外」），始例外認為有
    證據能力；如該陳述與審判中相符時，因該陳述並不符合刑
    事訴訟法第159 條之2 有關傳聞例外之規定，故不得作為認
    定本案犯罪事實有無之證據，此時，當以證人於審判中之陳
    述作為證據。另所謂「前後陳述不符」之要件，應就前後階
    段之陳述進行整體判斷，以決定其間是否具有實質性差異，
    惟無須針對全部陳述作比較，陳述之一部分有不符，亦屬之
    。又「證明犯罪事實之存否所必要」，即使用證據之必要性
    ，係指因無法再從同陳述者取得證言，而有利用原陳述之必
    要性，只要認為該陳述是屬於與犯罪事實存否相關之事實，
    並為證明該事實在實質上之必要性即可。而「具有可信之特
    別情況」，係指依陳述時之外部客觀情況而言，足以令人相
    信該陳述是虛偽之危險性不高，必須綜合該陳述是否未受到
    外力影響；陳述人之觀察、記憶、表達是否正確及有無偽證
    之各項因素，而為判斷。
二、證人高健傑於警詢時之陳述，因屬審判外之陳述，為傳聞證
    據，依刑事訴訟法第159 條之第1 項之規定，原則上應無證
    據能力。又關於被告於98年6 月至8 月間，以何金額販賣愷
    他命、硝甲西泮予證人高健傑之事實，證人高健傑於警詢中
    之陳述（詳警卷第40頁至第41頁）；核與其於原審審理中證
    述：忘記在98年間何時以何金額向被告購買愷他命、一粒眠
    等語不相符合；且關於次數、是否同時購入毒品之陳述亦有
    所差異（見原審訴字卷第34頁）。本院審酌該警詢筆錄無違
    反法定障礙事由期間不得詢問及禁止夜間詢問之規定，詢問
    時有踐行告知義務，該警詢陳述乃經員警符合法定程序所製
    作，復無不法侵害證人高健傑陳述任意性之情事，該警詢筆
    錄出於真意之信用性以獲得確切保障，故該警詢筆錄具有可
    信之特別情況，且為證明本案被告販賣毒品之相關待證事實
    所必要，依前揭規定，該陳述自應具有證據能力。
三、證人謝寶賜警詢中之陳述部分，因屬審判外之陳述，為傳聞
    證據，依刑事訴訟法第159 條之第1 項之規定，原則上應無
    證據能力。又關於被告是否於98年7 月底某日、7 月底至八
    月中某日、8 月中某日，在高雄市○○路、八德二路「US-P
    UB」旁巷子內，販賣第三級毒品愷他命、硝甲西泮毒品予證
    人謝寶賜3 次之事實，證人謝寶賜於警詢之陳述（詳警卷(一)
    第87頁），核與其於原審審理中證述：於98年7 月底至98年
    8 月中，在US-PUB旁的巷子向被告購買3 次毒品，每次以30
    0 元之價格購買愷他命1 包、每粒50元之價格，購買硝甲西
    泮5 顆等語相符（詳原審訴字卷第50頁背面、第51頁背面、
    第52頁）。是參酌前開說明，證人謝寶賜於警詢中就上開事
    實所為之陳述，應無證據能力，此時當以證人謝寶賜於原審
    審判中之陳述作為證據。
四、本判決所引用之其餘證據資料（詳後引證據），其中傳聞證
    據部分，縱無刑事訴訟法第159 條之1 至第159 條之4 或其
    他規定之傳聞證據例外情形，或經被告、辯護人於原審準備
    程序中同意作為證據使用；或因檢察官未於言詞辯論終結前
    ，聲明異議（見原審審訴卷第41頁、訴字卷第55頁至第56頁
    背面），本院審酌該等傳聞證據作成時之狀況，並無違法或
    不當等不宜作為證據之情形，依前開說明，均得作為證據。
乙、實體方面：
一、訊據上訴人即被告李家名於本院時坦承販賣第三級毒品愷他
    命予證人高健傑、販賣硝甲西泮、愷他命予證人謝寶賜之犯
    行，其於原審時否認有該販賣第三級毒品犯行，辯稱：僅販
    賣硝甲西泮予高健傑1 次，沒有販賣愷他命予高健傑，亦沒
    有販賣硝甲西泮、愷他命予謝寶賜等語。
二、經查：
  (一)98年6 月至8 月間之某日凌晨，先由高健傑撥打0000000000
    0 號行動電話，與被告聯絡購買毒品事宜，嗣於同日凌晨1
    時許，雙方在高雄市○○○路與自立路口即之「US-PUB」見
    面後，被告即於該店旁之巷子內，以硝甲西泮每顆30元之價
    格；愷他命合計1 千元之價格，同時販賣硝甲西泮5 顆、愷
    他命1,000 元予高健傑1 次之事實，業據證人高健傑於原審
    99年12月28日審理中結證稱：只有施用過愷他命、一粒眠1
    次，該次施用之愷他命、一粒眠，是在「US-PUB」外面的巷
    子附近，向被告同時購得硝甲西泮5 顆共150 元、愷他命，
    該次購買有超過1,000 元等語（見原審訴字卷第34頁、第36
    頁背面）。又98年7 月底至8 月中旬之某3 日，被告先後在
    上開「US-PUB」旁之巷子內，以硝甲西泮每顆30元之價格；
    愷他命每包（約0.7 公克）300 元之價格，同時販賣硝甲西
    泮5 顆、愷他命1 包予謝寶賜3 次之事實，亦據證人謝寶賜
    於99年1 月22日偵查及原審100 年1 月25日審理時證稱：98
    年7 月底至8 月中，向被告購買3 次愷他命及一粒眠，每次
    同時購買愷他命1 包300 元，一粒眠5 顆，每顆30元，合計
    450 元。購買地點是在US-PUB旁邊的巷子，不是在舞廳內，
    也不是每次去US-PUB都會購買，是身上比較有錢時才會購買
    ，被告交付的愷他命是以透明夾鍊袋裝，一粒眠則以一整排
    藥丸型紅色包裝，購買後當天就施用等語綦詳（見98年度偵
    字第37248 號卷第33頁、原審訴字卷第50頁背面至第51頁、
    第51頁背面、第52背面）。核與被告於警詢及原審審理中供
    稱：98年6 月至8 月間，在「US-PUB」搖頭店擔任公關工作
    ，愷他命每小包含袋0.7 公克，以300 元售出；一粒眠（即
    硝甲西泮）每粒以30元售出，販售之對象都是店裡之舞客及
    一些朋友。幾乎都是在「US-PUB」外面之巷子，將毒品賣予
    他人，所販賣之一粒眠有時是紅色之包裝袋，就是外面有紅
    色袋子，要撕開該袋子才能取出藥丸等語（詳警卷(一)第4 頁
    、第5 頁；原審訴字卷第57頁背面、第58頁）。綜合被告之
    陳述，及證人高健傑、謝寶賜之證詞，因證人高健傑、謝寶
    賜證述向被告購買毒品之時間，正係被告於「US-PUB」工作
    期間；且購買毒品之地點，亦與被告平時係在「US-PUB」旁
    之巷子內，販賣毒品予他人相符。
  (二)另證人高健傑、謝寶賜購買一粒眠之價格（即每顆30元）；
    證人謝寶賜購買愷他命之價格（即每包300 元），亦核與被
    告平日係以硝甲西泮每顆30元、愷他命每包300 元之價格，
    販賣硝甲西泮、愷他命予他人相符。至證人高健傑雖證稱：
    大約以1,000 多元之價格，向被告購買愷他命等語；惟證人
    高健傑亦於偵查中證稱：大約每次購買愷他命3 、4 包等語
    （詳98年度偵字第37248 號卷第27頁）。就被告平日係以每
    包愷他命300 元之價格，販賣愷他命予他人而言，3 、4 包
    之愷他命價格，大概亦在1,000 元上下，亦核與被告販賣愷
    他命之價格大致相符。且被告確實販賣硝甲西泮與證人高健
    傑之事實，復核與被告於偵查及原審審理時自承：於98年7
    、8 月間，高健傑向其購買一次一粒眠等語相符（見98年度
    偵字第24757 號卷第146 頁、原審訴字卷第55頁）；且關於
    硝甲西泮之包裝部分，證人謝寶賜所述亦與被告平日販賣之
    硝甲西泮之外包裝相同。準此，如證人高健傑、謝寶賜未曾
    向被告購買愷他命及硝甲西泮，又如何能得知硝甲西泮及愷
    他命之價格及包裝，並指出被告平日販賣愷他命之地點。而
    交易毒品罪責非輕，通常係以秘密方式為之，證人謝寶賜、
    高健傑如未參與交易，實難得知上開訊息。是基於上開論述
    ，本院認證人謝寶賜、高健傑之證述，核與事實相符，應予
    採信。至被告於原審時辯稱：未曾販賣毒品予謝寶賜；亦未
    販賣愷他命予高健傑等語，則不可採信。從而，如附表所示
    之販賣第三級毒品犯行，應堪認定。至於證人高健傑向被告
    購買愷他命之金額，證人高健傑於98年11月5 日警詢時證陳
    ：金額在1,000 元至2,000 元不等（見警卷(一)第97頁），於
    99年1 月22日偵查中則證稱：一次1,000 多元等語（見偵卷
    (一)第27頁），嗣於原審99年12月28日審理中則證稱：好像有
    超過1,000 元等語（見原審訴字卷第36頁背面）。依據「罪
    證有疑，利於被告」之原則，本院應採定被告係以每包1,00
    0 元之價格，販賣愷他命予證人高健傑為當，附此敘明。
  (三)邇來政府為杜絕毒品氾濫，毒害人民甚深，再三宣導教民眾
    遠離毒品、媒體之報導既深且廣，對於毒品之禁絕，應為民
    眾所熟悉。又政府對於查緝施用、轉讓及販賣毒品無不嚴格
    執行，且販賣毒品罪更係重罪，設若無利可圖，衡情一般持
    有毒品者，當不致輕易將持有毒品交付他人。況第三級毒品
    愷他命、硝甲西泮價格不貲、物稀價昂，且販賣三級毒品係
    違法行為，非可公然為之，亦無公定之價格，不論任何包裝
    ，均可任意分裝增減分量，每次買賣價量，亦可能隨時依雙
    方間之關係深淺、資力、需求量及對行情之認知、來源是否
    充裕、查緝是否嚴緊，購買者被查獲時供述購買對象之可能
    性風險之評估等，因而異其標準，並隨時機動調整，非可一
    概而論，是販賣之利得，除經坦承犯行或價量俱臻明確外，
    委難查得實情，販賣之人從價差或量差中牟利方式雖異，其
    意圖營利之非法販賣行為則一，茍無任何利益可圖，尚難想
    像被告會甘冒被查獲移送法辦，負擔重刑責之危險，而無代
    價轉讓毒品予高健傑、謝寶賜之理。基於上開論述，顯見被
    告於警詢中自白：以愷他命每5 公克1,500 元（即每公克30
    0 元）；硝甲西泮（即一粒眠）每顆15元之代價，向「狗哥
    」販入上開毒品。嗣再以愷他命每小包含袋0.7 公克300 元
    ；硝甲西泮每顆30元之代價賣出等語（詳警卷(一)第4 頁、第
    5 頁），應可採信。從而，被告每賣出愷他命1 包、硝甲西
    泮1 顆，應分別賺取利潤129 元【愷他命每包0.7 公克賣30
    0 元，即每公克賣429 元（四捨五入），被告販入愷他命每
    公克300 元，約賺129 元）】、15元甚明。至被告於本院準
    備程序中供述：K 他命買入50公克12,000元，以0.5 公克30
    0 元賣出，K 他命買入後就直接分裝，沒有稀釋過。一粒眠
    買入一顆約12元，賣出一顆約40元，一粒眠買入單位就是一
    顆，沒有辦法再加工等語（見本院卷第39頁），然此價格與
    被告於警詢時所述有異，且與證人謝寶賜、高健傑所述買入
    之價格亦不相符，故應以被告於警詢時所述，較為可採。是
    被告確有從中賺取差額利潤以圖利之意圖及事實，其主觀上
    確有牟利意圖，應堪認定。
  (四)綜上所述，本件事證明確，被告如附表所示販賣第三級毒品
    4 次犯行，均堪認定。
三、被告李家名行為後，毒品危害防制條例第4 條、第11條、第
    11條之1 、第17條、第20條及第25條，經立法院修正後，於
    98年5 月20日由總統公布，已於於98年11月20日生效施行，
    本案應依刑法第2 條第1 項「按行為後法律有變更者，適用
    行為時之法律，但行為後之法律有利於行為人者，適用最有
    利於行為人之法律」之規定，依「從舊從輕」原則而為比較
    。而毒品危害防制條例第4 條第3 項原規定：「製造、運輸
    、販賣第三級毒品者，處5 年以上有期徒刑，得併科新臺幣
    5 百萬元以下罰金」；修正後同條例第4 條第3 項規定：「
    製造、運輸、販賣第三級毒品者，處5 年以上有期徒刑，得
    併科新臺幣7 百萬元以下罰金。」但修正前毒品危害防制條
    例第17條原規定：「犯第4 條第1 項至第4 項、第5 條第1
    項至第4 項前段、第6 條第1 項至第4 項、第7 條第1 項至
    第4 項、第8 條第1 項至第4 項、第10條或第11條第1 項、
    第2 項之罪，供出毒品來源，因而破獲者，得減輕其刑。」
    修正後毒品危害防制條例第17條則規定；「犯第4 條至第8
    條、第10條或第11條之罪，供出毒品來源，因而查獲其他正
    犯或共犯者，減輕或免除其刑。」、「犯第4 條至第8 條之
    罪於偵查及審判中均自白者，減輕其刑。」因此對被告李家
    名而言，因其於偵查及審理中均自白，自有毒品危害防制條
    例第17條第2 項自白減輕其刑之適用，因此綜合新舊法比較
    結果，修正後之毒品危害防制條例規定顯然較有利於被告唐
    國偉，揆諸前揭所言，被告唐國偉部分自應適用修正後之有
    關規定。
四、按愷他命（Ketamine，俗稱「K 他命」）、硝甲西泮（Nime
    tazepam ，俗稱「一粒眠」）均係毒品危害防制條例第2 條
    第2 項第3 款所定之第三級毒品，且禁止非法持有、販賣。
    核被告李家名販賣硝甲西泮及愷他命予高健傑1 次，及同時
    販賣硝甲西泮、愷他命予謝寶賜共3 次之所為，均係犯98年
    5 月20日修正後毒品危害防制條例第4 條第3 項之販賣第三
    級毒品罪。被告李家名持有第三級毒品之低度行為，分別為
    販賣第三級毒品之高度行為所吸收，不另論罪。又如犯罪事
    實(一)、(二)所示各次犯行，被告同時販賣愷他命、硝甲西泮予
    證人高健傑、謝寶賜，均係以一行為同時觸犯上開2 罪名，
    為想像競合犯，依刑法第55條之規定，應從一重之販賣第三
    級毒品罪處斷（因無證據證明被告細分次販賣愷他命、硝甲
    西泮各1 次予證人高健傑，故僅能依證人高健傑於本院審判
    中之證詞，認定係同時販賣愷他命、硝甲西泮。檢察官認係
    分次販賣，容有誤會）。被告4 次販賣第三級毒品之犯行，
    犯意各別，行為互異，應分論併罰。又按毒品危害防制條例
    第17條第2 項規定：「犯第4 條至第8 條之罪於偵查及審判
    中均自白者，減輕其刑」，係指偵查及審判中均有自白犯罪
    而言，故僅須被告於偵、審中均曾經自白，即得認有該條項
    之適用，不以始終承認為必要。其中所稱偵查中之自白，包
    含向有偵查犯罪職權之司法警察（官）自白，以及偵查中檢
    察官向法院聲請羈押，於法官訊問時所為之自白（最高法院
    99年度台上字第7665號判決參照）。被告李家名於98年8 月
    26日警詢時供稱：警方所查扣之毒品是我販賣及自己施用，
    我除販賣給店內之舞客外，還有販賣給一些朋友等語（見警
    卷(一)第3 頁、第5 頁），於98年8 月26日偵查中供稱：我販
    賣K 他命、搖頭丸、一粒眠，我本身在DSICPUB 工作，我是
    買來自己吸食，後來有人來向我買；我承認有販賣K 他命、
    搖頭丸、一粒眠等語（見98年度偵字第24757 號卷影印卷第
    53頁、第54頁），且被告李家名於本院10 0年5 月25日準備
    程序、100 年6 月13日審理時坦承上開共同販賣第三級毒品
    犯行（見本院卷第36頁、第51頁背面、第52頁背面），本件
    被告李家名於警詢及偵查中已自白上開販賣第三級毒品犯行
    ，雖其於原審審理時否認上開販賣第三級毒品犯行，惟於本
    院審理時已再度自白上開犯行，則被告李家名顯已於偵查及
    審判中均自白其所犯之4 次販賣第三級毒品犯行，自均應依
    上開條例第17條第2 項規定，分別減輕其刑。
五、原判決就被告李家名販賣第三級毒品有罪部分，以被告罪證
    明確，因予論罪科刑，固非無見；惟查：(一)被告李家名行為
    後，毒品危害防制條例第4 條經立法院修正後，於98年5 月
    20日由總統公布，於98年11月20日生效施行，本案應依刑法
    第2 條第1 項規定，予以新舊法比較適用，原判決漏未為新
    舊法比較適用，尚有違誤。(二)被告李家名於本院時坦承販賣
    第三級毒品硝甲西泮及愷他命予高健傑1 次，及同時販賣硝
    甲西泮、愷他命予謝寶賜共3 次犯行，其犯罪後態度顯與於
    原審時不同，依刑法第57條第10款犯罪後之態度可作為科刑
    輕重之參考，原判決未及於此，亦有未恰。(三)本件被告李基
    名於警詢、偵查中已自白上開販賣第三級毒品犯行，雖其於
    原審審理時否認上開販賣第三級毒品犯行，惟於本院審理時
    已再度自白上開犯行，則被告李家名顯已於偵查及審判中均
    自白其所犯之販賣第二級毒品犯行，自應依上開條例第17條
    第2 項規定，分別減輕其刑，原判決未及依該法條減輕其刑
    ，亦有未當。被告李家名上訴意旨，以其自白犯行，原審量
    刑過重為由，指摘原判決不當，不無理由，且原判決關於該
    部分又有上開可議之處，自屬無可維持，應由本院將原判決
    關於被告李家名販賣第三級毒品有罪部分及定應執行刑部分
    均予以撤銷改判。爰審酌被告明知愷他命、硝甲西泮毒品對
    於人體健康危害至鉅，向為政府嚴令禁絕流通，竟仍販賣予
    他人施用，助長毒品泛濫，侵蝕國家勞動生產力，影響社會
    層面非淺，又其經觀察勒戒後，未戒絕毒品，另再施用毒品
    ，顯見其自制力不足，無法擺脫毒品，故應藉由刑罰之執行
    ，以收教化之功能。惟念及本件被告販毒之數量及所得利益
    非鉅，另坦承販賣第三級毒品犯行，並兼衡其品行、生活狀
    況、智識程度，與犯罪之動機、目的、手段等一切情狀，乃
    酌情分別量處如主文所示之刑，並定其應執行刑為有期徒刑
    7 年。另扣案之0000000000號行動電話（含SIM 卡1 張），
    係被告所有，且係供販賣如附表編號1 所示毒品所用之物等
    情，業據被告、證人高健傑陳述明確（詳警卷(一)第3 頁、原
    審訴字卷第36頁背面），應依毒品危害防制條例第19條第1
    項規定，沒收之（因已扣案，無庸諭知如全部或一部不能沒
    收時，追徵其價額）。又未扣案之販賣毒品所得合計2,500
    元（各次金額，詳附表所示），應依毒品危害防制條例第19
    條第1 項規定，宣告沒收，如全部或一部不能沒收時，以其
    財產抵償之。另被告雖曾以0000000000號行動電話撥打電話
    與證人謝寶賜聯繫，惟電話中僅談及要不要至舞廳之事，並
    未談及毒品之事，毒品之事均見面後私下再講之事實，業據
    證人謝寶賜證陳明確（詳原審訴字卷第51頁背面）。顯見上
    開電話並未供被告販賣如附表編號2 至4 所示毒品之用，爰
    不宣告沒收之。至扣案愷他命、MDMA及硝甲西泮部分，因該
    毒品係被告於98年8 月21日販入（詳警卷(一)第5 頁），而附
    表編號1 至4 所示之犯行，並無證據證明係在98年8 月21日
    以後所犯，故該毒品與本案無關，且檢察官亦未聲請宣告沒
    收或沒收銷毀之，爰不宣告沒收或沒收銷毀之，附此敘明。
丙、被告被訴販賣第三級毒品經原審判處無罪部分，因未據檢察
    官上訴，而告確定；被告施用第二級毒品甲基安非他命部分
    ，經原審判處有期徒刑3 月，被告上訴本院後，業經撤回上
    訴，而告確定，核此敘明。又本件販賣第三級毒品4 次所定
    應執行刑，與被告施用第二級毒品判處有期徒刑3 月部分，
    ，應另由檢察官聲請法院裁定應執行刑，併此敘明。
據上論斷，應依刑事訴訟法第369 條第1 項前段、第364 條、第
299 條第1 項前段，98年5 月20日修正後毒品危害防制條例第4
條第3 項、第17條第2 項、第19條第1 項，刑法第11條、第2 條
第1項後段、第55條、第51條第5 款，判決如主文。
本案經檢察官劉宗慶到庭執行職務。
中    華    民    國  100     年    6     月    27    日
                刑事第二庭  審判長法  官  林正雄
                                  法  官  簡志瑩
                                  法  官  黃壽燕
以上正本證明與原本無異。
如不服本判決應於收受本判決後10日內向本院提出上訴書狀，其
未敘述上訴理由者，並得於提起上訴後10日內向本院補提理由書
狀（均須按他造當事人之人數附繕本）「切勿逕送上級法院」。
中    華    民    國  100     年    6     月    27    日
                                  書記官  戴志穎
附錄本判決論罪科刑法條：
98年5 月20日修正後毒品危害防制條例第4 條第3 項
製造、運輸、販賣第三級毒品者，處5 年以上有期徒刑，得併科
新臺幣7 百萬元以下罰金。
附表：
 ┌─┬────┬────────┬─────┬────┬──────────┐
 │編│交易對象│交易時間地點    │交易毒品  │交易金額│主        文        │
 │號│即購毒者│及方式          │種類數量  │新臺幣  │                    │
 ├─┼────┼────────┼─────┼────┼──────────┤
 │1 │高健傑  │98年6 月至8 月間│第三級毒品│1,150元 │李家名販賣第三級毒品│
 │  │        │某日凌晨1 時許，│愷他命1,00│        │，處有期徒刑肆年貳月│
 │  │        │在高雄市○○路、│0 元、硝甲│        │。扣案門號０九八一八│
 │  │        │八德二路路口「  │西泮5 顆（│        │一七０三二號行動電話│
 │  │        │US-PUB」旁巷子內│每顆30元）│        │壹支（含SIM 卡壹張）│
 │  │        │進行交易。      │          │        │沒收之；未扣案之販賣│
 │  │        │                │          │        │毒品所得新臺幣壹仟壹│
 │  │        │                │          │        │佰伍拾元，沒收之，如│
 │  │        │                │          │        │全部或一部不能沒收時│
 │  │        │                │          │        │，以其財產抵償之。  │
 ├─┼────┼────────┼─────┼────┼──────────┤
 │2 │謝寶賜  │98年7 月底某日凌│第三級毒品│450元   │李家名販賣第三級毒品│
 │  │        │晨，在高雄市自立│愷他命1 包│        │，處有期徒刑肆年。未│
 │  │        │路、八德二路路口│（每包300 │        │扣案之販賣毒品所得新│
 │  │        │「US-PUB」旁巷子│元）、硝甲│        │臺幣肆佰伍拾元，沒收│
 │  │        │內進行交易。    │西泮5 顆（│        │之，如全部或一部不能│
 │  │        │                │每顆30元）│        │沒收時，以其財產抵償│
 │  │        │                │          │        │之。                │
 ├─┼────┼────────┼─────┼────┼──────────┤
 │3 │謝寶賜  │98年7 月底至8 月│第三級毒品│450元   │李家名販賣第三級毒品│
 │  │        │中某日凌晨，在高│愷他命1 包│        │，處有期徒刑肆年。未│
 │  │        │雄市○○路、八德│（每包300 │        │扣案之販賣毒品所得新│
 │  │        │二路路口「US-PUB│元）、硝甲│        │臺幣肆佰伍拾元，沒收│
 │  │        │」旁巷子內進行交│西泮5 顆（│        │之，如全部或一部不能│
 │  │        │易。            │每顆30元）│        │沒收時，以其財產抵償│
 │  │        │                │          │        │之。                │
 ├─┼────┼────────┼─────┼────┼──────────┤
 │4 │謝寶賜  │98年8 月中某日凌│第三級毒品│450元   │李家名販賣第三級毒品│
 │  │        │晨，在高雄市自立│愷他命1 包│        │，處有期徒刑肆年。未│
 │  │        │路、八德二路路口│（每包300 │        │扣案之販賣毒品所得新│
 │  │        │「US-PUB」旁巷子│元）、硝甲│        │臺幣肆佰伍拾元，沒收│
 │  │        │內進行交易。    │西泮5 顆（│        │之，如全部或一部不能│
 │  │        │                │每顆30元）│        │沒收時，以其財產抵償│
 │  │        │                │          │        │之。                │
 └─┴────┴────────┴─────┴────┴──────────┘